臺灣澎湖地方法院刑事判決
                                       110年度訴字第21號
公  訴  人  臺灣澎湖地方檢察署檢察官
被      告  周智偉


指定辯護人  本院公設辯護人  張寅煥
被      告  葉庭嘉



選任辯護人  方南山律師
被      告  陳台星


選任辯護人  陳梅欽律師
被      告  許嘉維


選任辯護人  吳龍建律師
            黃俊嘉律師
被      告  呂育駿


選任辯護人  吳惠玲律師
上列被告因違反毒品危害防制條例等案件，經檢察官提起公訴（
109 年度偵字第745、746 、752 、762 、827 、878 號、110年
度偵字第103、104號、110年度偵緝字第2號），本院判決如下：
    主  文
乙○○共同犯運輸第三級毒品罪，共貳罪，各處有期徒刑參年拾
月。扣案如附表編號一至五、八、十八所示之物均沒收之。應執
行有期徒刑肆年貳月。
己○○共同犯運輸第三級毒品罪，處有期徒刑參年捌月。扣案如
附表編號一、六、八所示之物均沒收之。
戊○○共同犯運輸第三級毒品罪，處有期徒刑貳年貳月。扣案如附
表編號一、八、九、十二、十三所示之物均沒收之。
丁○○共同犯運輸第三級毒品罪，處有期徒刑參年捌月。扣案如附
表編號二、十七、十八所示之物均沒收之。
甲○○共同犯運輸第三級毒品罪，處有期徒刑貳年貳月。扣案如附
表編號二、十八、十九所示之物均沒收之。
    事  實
一、乙○○、己○○、戊○○、甲○○、丁○○均明知愷他命（Ketamine）
    係毒品危害防制條例第2 條第2 項第3 款所列之第三級毒品
    ，不得非法運輸，竟分別為下列行為：
  ㈠乙○○、己○○、戊○○為伺機販售牟利，共同基於運輸第三級毒
    品愷他命之犯意聯絡，約定由己○○與真實年籍姓名不詳、綽
    號「光頭」之人（以下稱「光頭」）聯繫購買愷他命事宜，
    再由乙○○以包裹將毒品郵寄給在澎湖之戊○○收件，由己○○、
    戊○○在澎湖伺機販賣。己○○遂依分工計畫，於民國109 年10
    月18日前某時，以通訊軟體微信（下稱微信）向「光頭」聯
    繫購買40公克愷他命，並約定賣出後再以1公克新臺幣（下
    同）2,300 元之代價回帳予「光頭」；乙○○遂於109年10月1
    8日某時，在高雄市高雄女中附近停車場與「光頭」碰面並
    拿取愷他命，隨即前往高雄市○○區○○○路000號之新興郵局，
    將愷他命以包裹包裝（下稱包裹Ａ）寄予戊○○（收件地址為
    澎湖縣○○市○○街00號213 號房）。乙○○另基於行使偽造私文
    書之犯意，在上開包裹Ａ之託運單（包裹單號0000000000000
    0）寄件人姓名欄及寄件人簽名欄上各偽簽「周暘倫」之署
    名1 次，用以表示「周暘倫」委託寄送物品之意思，而偽造
    該私文書，並持以向不知情之中華郵政股份有限公司（下稱
    中華郵政）人員行使後，以航空快捷包裹託運之方式，將包
    裹Ａ毒品由高雄運往澎湖馬公，而足生損害於「周暘倫」及
    中華郵政對於運送物品管理之正確性，乙○○、己○○、戊○○並
    以此方式運輸第三級毒品愷他命。
  ㈡乙○○、甲○○、丁○○為伺機販售牟利，共同基於運輸第三級毒
    品愷他命之犯意聯絡，約定由丁○○出資、乙○○與真實年籍姓
    名不詳之人聯繫購買愷他命，再以包裹將毒品郵寄給在澎湖
    之甲○○收件，由丁○○在澎湖伺機販賣。乙○○遂依分工計畫，
    於109 年10月17日前某時以微信聯繫真實姓名年籍不詳之賣
    家，約定以115,000 元之價格購買50公克第三級毒品愷他命
    ，再由丁○○於109 年10月17日凌晨某時，轉帳115,000 元至
    乙○○所有之中國信託帳號000000000000號帳戶後，由乙○○先
    行轉帳94,000元給該賣家，復攜帶現金21,000元至屏東潮州
    某處與該賣家會面、取得50公克愷他命1 包後，隨即於同日
    前往高雄市○○區○○○路00○0 號之鳳山郵局，將愷他命以包裹
    包裝（下稱包裹Ｂ）寄予甲○○（收件地址為澎湖縣○○市○○街0
     號）。乙○○另基於行使偽造私文書之犯意，在上開包裹Ｂ之
    託運單（包裹單號00000000000000）寄件人姓名欄及寄件人
    簽名欄上各偽簽「周暘倫」之署名1 次，用以表示「周暘倫
    」委託寄送物品之意思，而偽造該私文書，並持以向不知情
    之中華郵政人員行使後，以航空快捷包裹託運之方式，將包
    裹Ｂ毒品由高雄運往澎湖馬公，而足生損害於「周暘倫」及
    中華郵政對於運送物品管理之正確性，乙○○、甲○○、丁○○並
    以此方式運輸第三級毒品愷他命。
  ㈢嗣於109 年10月18日，不知情之中華郵政送貨人員將收取之
    上開包裹2 件送抵高雄小港國際機場國內線貨運站後，經內
    政部警政署航空警察局高雄分局（下稱航警局高雄分局）安
    檢人員執行Ｘ光儀貨檢勤務時發現有異，乃開箱查驗，發現
    箱內分別夾藏愷他命各1 包，經警隨同中華郵政送貨人員前
    往澎湖馬公，於109 年10月19日上午，將出面簽領收受包裹
    Ａ之戊○○及簽領收受包裹Ｂ之甲○○當場逮捕，並扣得第三級毒
    品愷他命2 包（包裹Ａ之愷他命：毛重38公克，驗後淨重36.
    815公克，純質淨重30.851公克；包裹Ｂ之愷他命：毛重49.5
    公克，驗後淨重48.547公克，純質淨重41.979公克），再循
    線查獲己○○、乙○○、丁○○，並先後查扣供運輸毒品所用之行
    動電話5 支、電子磅秤1 個、夾鏈袋1 盒、包裹空箱2個等
    物。
二、案經臺灣澎湖地方檢察署（下稱澎湖地檢署）指揮內政部警
    政署航空警察局高雄分局、澎湖縣政府警察局馬公分局偵查
    起訴。
    理  由
壹、程序方面：
    證據能力：本判決所引用傳聞證據之證據能力，當事人於本
    院審理程序中均表示同意有證據能力等語（見本院卷第408
    頁）。基於尊重當事人對於傳聞證據之處分權，及證據資料
    愈豐富愈有助於真實發現之理念，審酌該等證據作成時並無
    違法取證或顯不可信之瑕疵，且與本案相關之待證事實具有
    關連性，以之作為證據應屬適當，依刑事訴訟法第159 條之
    5 第1 項規定及最高法院104 年度第3 次刑事庭會議決議意
    旨，認該等證據資料均有證據能力。至本判決所引之非供述
    證據，與本案均有關連性，亦無證據證明係實施刑事訴訟程
    序之公務員以不法方式所取得，依刑事訴訟法第158 條之4 
    之反面解釋，當有證據能力。
貳、實體方面：
一、認定犯罪事實所憑之證據及理由：
    訊據被告5 人對於上揭犯罪事實，均坦承不諱，並有中國信
    託商業銀行股份有限公司110 年1 月8 日中信銀字第110224
    839004908 號函及函附乙○○000000000000帳戶客戶基本資料
    及109 年7 月1 日至11月30日交易明細、上海商業儲蓄銀行
    台北票據匯款處理中心109 年12月14日上票字第1090029825
    號函及函附乙○○00000000000000帳戶客戶基本資料及109 年
    7 月1 日至11月30日交易明細、中華郵政快捷包裹2 個及一
    般快捷託運單2 張（包裹單號00000000000000、0000000000
    0000）、包裹外觀照片、扣案第三級毒品愷他命2 包及照片
    、拉曼光譜儀測試照片、高雄市新興郵局監視器翻拍畫面、
    000-0000普通重型機車車輛基本資料、指認犯罪嫌疑人紀錄
    表、指認照片、高雄市立凱旋醫院高市凱醫驗字第00000 號
    濫用藥物成品檢驗鑑定書、搜索扣押筆錄、扣押物品目錄表
    、扣押物品收據、自願受搜索同意書、數位證物勘察採證同
    意書、被告5 人之通訊軟體對話紀錄等在卷可稽。足認被告
    5 人之自白，與事實相符。綜上，本案事證明確，被告上開
    犯行，均堪認定，應依法論科。
二、論罪科刑：
  ㈠論罪：
  ⒈按愷他命為毒品危害防制條例第2 條第2 項第3 款所定之第
    三級毒品，依法不得意圖販賣而持有、運輸。又行為人意圖
    營利而購入毒品，其主觀上雖認知係為銷售營利，客觀上並
    有購入毒品之行為，惟仍須對外銷售，始為販賣行為之具體
    實現。此之對外銷售，自買賣毒品之兩面關係以觀，固須藉
    由如通訊設備或親洽面談與買方聯繫交易，方能供買方看貨
    或與之議價，以實現對特定或可得特定之買方銷售；至於對
    不特定人或特定多數人行銷，進行宣傳、廣告，以招攬買主
    之情形（例如在網路上或通訊軟體「LINE」群組，發布銷售
    毒品之訊息以求售），因銷售毒品之型態日新月異，尤以現
    今網際網路發達，透過電子媒體或網路方式宣傳販毒之訊息
    ，使毒品之散布更為迅速，依一般社會通念，其惡性已對於
    販賣毒品罪所要保護整體國民身心健康之法益，形成直接危
    險，固得認開始實行足以與販賣毒品罪構成要件之實現具有
    必要關聯性之行為，已達著手販賣階段；然行為人意圖營利
    而購入毒品後，在尚未尋找買主前，即為警查獲，既未對外
    銷售或行銷，難認其意圖營利而購入毒品之行為，與該罪之
    構成要件實現具有必要關聯性，即非屬著手販賣之行為，應
    僅成立意圖販賣而持有毒品罪（最高法院109 年度台上大字
    第4861號裁定意旨參照）。查被告乙○○、己○○、戊○○，及被
    告乙○○、丁○○、甲○○，意圖營利而分別購入扣案之第三級毒
    品愷他命各1 包（包裹Ａ之愷他命：毛重38公克，驗後淨重3
    6.815公克，純質淨重30.851公克；包裹Ｂ之愷他命：毛重49
    .5公克，驗後淨重48.547公克，純質淨重41.979公克）並持
    有之，在尚未尋找買主前，即為警查獲，渠等主觀上雖有營
    利之意圖，客觀上亦有購入毒品之行為，但渠等既未對外銷
    售，亦無向外行銷之著手販賣行為，自難認已著手實行販賣
    毒品，依前開裁定意旨，自應論以意圖販賣而持有第三級毒
    品罪。公訴意旨認被告5 人應成立販賣第三級毒品未遂罪，
    容有誤會，惟基本社會事實相同，並經本院於審理時告知罪
    名（本院卷第406頁），無礙當事人之攻擊防禦，爰依法變
    更起訴法條。
  ⒉次按共同實施犯罪行為之人，在合同意思範圍以內，各自分
    擔犯罪行為之一部，相互利用他人之行為，以達其犯罪之目
    的者，即應對於全部所發生之結果，共同負責；又共同正犯
    之成立，祇須具有犯意之聯絡及行為之分擔，既不問犯罪動
    機起於何人，亦不必每一階段犯行，均須參與。再者，共同
    正犯之意思聯絡，原不以數人間直接發生者為限，若有間接
    之聯絡者，亦包括在內，如甲分別邀約乙、丙犯罪，雖乙、
    丙間彼此並無直接之聯絡，亦無礙於其為共同正犯之成立（
    最高法院77年台上字第2135號裁判意旨參照）。是以，行為
    人參與構成要件行為之實施，並不以參與構成犯罪事實之全
    部或始終參與為必要，即使僅參與構成犯罪事實之一部分，
    或僅參與某一階段之行為，亦足以成立共同正犯。查被告乙○○、己○○、戊○○就犯罪事實欄一、㈠所示犯行，及被告乙○○
    、丁○○、甲○○就犯罪事實欄一、㈡所示犯行，雖未始終參與
    持有、運輸毒品之各階段犯行，僅各擔任部分聯繫賣家、購
    入毒品、寄送毒品、受領毒品等工作，惟被告乙○○、己○○、
    戊○○，及被告乙○○、丁○○、甲○○，於該等犯罪事實既為意圖
    販賣而持有、運輸毒品而彼此分工，堪認係在合同意思範圍
    內，各自分擔犯罪行為之一部，並相互利用他人之行為，以
    達犯罪之目的，依上開說明，被告乙○○、己○○、戊○○，及被
    告乙○○、丁○○、甲○○，自應就所參與犯行，對於全部所發生
    之結果共同負責，是被告乙○○之指定辯護人主張僅成立持有
    毒品之「幫助犯」，並無理由。
  ⒊就犯罪事實欄一、㈠部分，核被告乙○○所為，係犯毒品危害防
    制條例第4 條第3 項之運輸第三級毒品罪、同法第5 條第3 
    項之意圖販賣而持有第三級毒品罪、刑法第216 條、第210 
    條之行使偽造私文書罪；核被告己○○、戊○○所為，均係犯毒
    品危害防制條例第4 條第3 項之運輸第三級毒品罪、同法第
    5 條第3 項之意圖販賣而持有第三級毒品罪。另就犯罪事實
    欄一、㈡部分，核被告乙○○所為，係犯毒品危害防制條例第4
     條第3 項之運輸第三級毒品罪、同法第5 條第3 項之意圖
    販賣而持有第三級毒品罪、刑法第216 條、第210 條之行使
    偽造私文書罪；核被告丁○○、甲○○所為，均係犯毒品危害防
    制條例第4 條第3 項之運輸第三級毒品罪、同法第5 條第3 
    項之意圖販賣而持有第三級毒品罪。又被告5人持有第三級
    毒品純質淨重5 公克以上之低度行為，分別為渠等運輸、意
    圖販賣而持有之高度行為所吸收，而被告乙○○偽造署押為偽
    造私文書之階段行為，偽造私文書後復持以行使，其偽造私
    文書之低度行為，為行使偽造私文書之高度行為所吸收，均
    不另論罪，公訴意旨認被告乙○○另犯刑法第217 條第1 項之
    偽造署押罪，容有誤會。被告乙○○利用不知情之中華郵政人
    員，將偽造寄件人姓名之中華郵政一般快捷託運單連同包裹
    Ａ、包裹Ｂ之毒品交付予中華郵政人員運送而行使之，以遂行
    其運輸第三級毒品及偽造私文書犯行，為間接正犯。
  ⒋被告乙○○、己○○、戊○○就犯罪事實欄一、㈠所示運輸、意圖販
    賣而持有第三級毒品犯行，及被告乙○○、丁○○、甲○○就犯罪
    事實欄一、㈡所示運輸、意圖販賣而持有第三級毒品犯行，
    有犯意聯絡及行為分擔，應各論以共同正犯。被告乙○○均係
    以一運輸行為同時觸犯共同運輸第三級毒品罪、共同意圖販
    賣而持有罪、行使偽造私文書罪；被告己○○、戊○○、丁○○、
    甲○○均係以一運輸行為同時觸犯共同運輸第三級毒品罪、共
    同意圖販賣而持有罪，為想像競合犯，應依刑法第55條前段
    之規定，均從一重之共同運輸第三級毒品罪處斷。被告乙○○
    所犯2 次共同運輸第三級毒品罪，犯意各別，行為互殊，應
    予分論併罰。
  ㈡科刑：
  ⒈偵審自白減刑部分：
    按犯毒品危害防制條例第4 條至第8 條之罪於偵查及歷次審
    判中均自白者，減輕其刑，同條例第17條第2 項定有明文。
    查被告乙○○、己○○、戊○○、丁○○、甲○○於警詢、偵查及本院
    審理時均承認全部犯罪事實，爰依毒品危害防制條例第17條
    第2 項規定減輕其刑。
  ⒉供出上游減刑部分：
  ⑴按毒品危害防制條例第17條第1 項規定：犯第4 條至第8 條
    、第10條或第11條之罪，供出毒品來源，因而查獲其他正犯
    或共犯者，減輕或免除其刑。旨在擴大落實毒品之追查，俾
    有效斷絕毒品之供給，以杜絕毒品泛濫。故所指「供出來源
    」，舉凡提供於該毒品流通過程之各階段中，涉嫌毒品供給
    之相關嫌犯具體資訊，而有助益於落實毒品查緝，遏止毒品
    氾濫者，應皆屬之。則「因而查獲其他正犯與共犯」，自當
    指有偵查犯罪職權之公務員依循被告所提供之毒品來源具體
    資料，而查獲於該毒品流通過程各階段中供給毒品之相關嫌
    犯，包括涉嫌供給被告毒品之一切直接、間接前手，包括製
    造、運送、販賣、轉讓該毒品予被告之正犯、共犯（教唆犯
    、幫助犯），或與被告共犯本案之正犯、共犯（教唆犯、幫
    助犯）皆屬之。又本條項未如槍砲彈藥刀械管制條例第18條
    第4 項前段規定，除於偵查或審判中自白外，尚須供述「全
    部」槍砲、彈藥、刀械之來源及去向，因而查獲或防止重大
    危害治安事件之發生，始得減輕或免除其刑。故若毒品取得
    來源為複數，或其正犯、共犯分屬不同之人，僅供出其中「
    部分」毒品來源，因而查獲其中「部分」正犯或共犯，即得
    獲邀減輕或免除其刑之寬典（最高法院108 年度台上字第11
    83號判決要旨參照）。
  ⑵經查，被告戊○○、甲○○因運輸第三級毒品犯行遭查獲後，即
    於警詢時向員警、及偵查中向檢察官供出其愷他命來源為乙○○，使警方得於109 年11月23日將被告乙○○拘提到案並執行
    搜索，嗣將之移送澎湖地檢署偵辦及以本案共同正犯身分一
    併提起公訴等情，有被告戊○○、甲○○109 年10月19日警詢及
    偵訊筆錄、被告乙○○109 年11月23日警詢筆錄、搜索扣押筆
    錄、扣押物品目錄表、自願受搜索同意書、澎湖地檢署110 
    年10月8 日澎檢春忠109 偵745 字第1109003322號函（本院
    卷第225 頁）等資料在卷可按。
  ⑶至澎湖縣政府警察局馬公分局就被告戊○○、甲○○於本件遭查
    獲後有無供出毒品來源，因而查獲其他正犯或共犯乙節，雖
    以110 年10月15日馬警分偵字第1100010520號函覆說明二略
    以：「查被告戊○○、甲○○等2 人，本都認識乙○○且明知毒品
    來源均為乙○○、己○○所有，也曾到過己○○位於高雄市鳳山區
    租屋處內與乙○○當面交易過毒品，卻於警詢筆錄謊稱：『毒
    品是向周暘倫、音譯的周志偉、不知其住所、交易毒品地點
    在高雄的精武路樹懶叫檳榔攤對面』等語應對，以致無法指
    認，甚有企圖誤導警方偵辦方向之嫌，故無供出毒品來源因
    而供警方查獲之情事」（見本院卷第231 頁），惟依上開函
    覆就被告戊○○、甲○○供出毒品來源為乙○○乙節，核與澎湖地
    檢署110 年10月8 日澎檢春忠109 偵745 字第1109003322號
    函相符，足認渠二人確有供出「部分」毒品來源，因而查獲
    其中「部分」共同正犯即被告乙○○，依前揭說明，仍應依毒
    品危害防制條例第17條第1項規定，減輕或免除其刑。
  ⑷綜上，被告戊○○、甲○○犯後確有供出其運輸第三級毒品之來
    源，並因而查獲其他正犯即同案被告乙○○乙節堪以認定，核
    與毒品危害防制條例第17條第1 項之規定相符，故就渠二人
    所犯運輸第三級毒品犯行應依上開規定減輕其刑，並依刑法
    第71條第2 項規定遞減之。至被告己○○雖主張其亦有供出共
    犯乙○○、丁○○等二人，請依法減免其刑等語，然查，就與被
    告丁○○部分，起訴書犯罪事實(二)並未起訴記載被告己○○與
    丁○○有共同運輸毒品之犯行，是被告己○○此部分主張，似有
    誤會；而就與乙○○部分，被告己○○雖於109年10月24日於警
    詢時有指出包裹寄件人為被告乙○○，然被告乙○○業於109年1
    0月19日即經被告戊○○、甲○○供出，業如前述，是被告己○○
    主張其亦有毒品危害防制條例第17條第1項規定之適用，即
    難可採。
  ⒊供自己施用情節輕微減刑部分：被告乙○○之辯護人雖辯稱：
    請法院審酌被告乙○○有無毒品危害防制條例第17條第3 項之
    減刑事由等語。惟按被告因供自己施用而犯第4 條之運輸毒
    品罪，且情節輕微者，得減輕其刑，毒品危害防制條例第17
    條第3 項定有明文，該項減刑規定之適用，係因供自己施用
    而犯上開條例第4 條所列之運輸毒品罪，始足當之。經查，
    本件被告乙○○係為伺機販賣而分工合作、共同運輸第三級毒
    品愷他命至澎湖地區，被告乙○○既非單純供自己施用而為本
    件運輸毒品犯行，自與上開規定之要件不符，無從據以減輕
    其刑。
  ⒋刑法第59條酌量減刑部分：刑法第59條規定之酌量減輕其刑
    ，必須犯罪另有特殊之原因與環境，在客觀上足以引起一般
    同情，認為即使予以宣告法定最低度刑，猶嫌過重者，始有
    其適用。此所謂法定最低度刑，固包括法定最低本刑；惟遇
    有其他法定減輕之事由者，則應係指適用其他法定減輕事由
    減輕其刑後之最低度刑而言。倘被告別有法定減輕事由者，
    應先適用法定減輕事由減輕其刑後，猶認其犯罪之情狀顯可
    憫恕，即使科以該減輕後之最低度刑仍嫌過重者，始得適用
    刑法第59條規定酌量減輕其刑（最高法院108 年度台上字第
    3884號判決要旨參照）。被告戊○○具狀主張：本件運輸之愷
    他命數量不多，其惡性尚與大量走私進口，或長期運輸毒品
    所謂「大盤」或「中盤」毒梟有間，且該批愷他命尚未為被
    告持有即遭警方查獲，亦未造成重大損失，倘不論情節輕重
    一律論處法定刑7 年以上有期徒刑，顯有失衡，難謂罪刑相
    當等語（見本院卷第185頁）；被告己○○、丁○○、甲○○之辯
    護人則分別為渠三人之利益均主張依刑法第59條規定減刑等
    語（見本院卷第206 至207 頁）。惟查，運輸毒品為萬國公
    罪，危害人類身心甚鉅，近來世界各國為杜絕毒品氾濫，防
    止毒品毒害人民並預防因此所衍生之犯罪，均大力宣導、教
    育民眾遠離毒品，且甚多對於毒品之流通者，臨以嚴刑，我
    國媒體就此亦多加報導，故對於毒品之禁絕，自為民眾所熟
    悉，被告實難諉為不知，而本案被告戊○○、己○○、丁○○、甲○○為圖私利，不顧毒品對人類之殘害至深且鉅，竟為販售牟
    利而運輸愷他命，縱旋遭查獲而未流入市面，然對我國社會
    秩序及人民健康仍有潛在性之嚴重危害，難謂其所為之危害
    非屬重大；再者，被告戊○○、己○○、丁○○、甲○○有毒品危害
    防制條例第17條第2 項所定減刑事由，被告戊○○、甲○○並有
    同條第1 項所定減刑事由，經依法分別減輕、遞減輕其刑後
    ，被告己○○、丁○○運輸第三級毒品罪之最輕本刑為3 年6 月
    以上有期徒刑，被告戊○○、甲○○運輸第三級毒品罪之最輕本
    刑則為1 年2 月以上有期徒刑，已無情輕法重可堪憫恕之處
    。是就被告戊○○、己○○、丁○○、甲○○所為，實難認渠等犯罪
    情狀，在客觀上有足以引起一般人同情之情堪憫恕情狀，故
    被告及辯護人請求本院依刑法第59條酌減被告戊○○、己○○、
    丁○○、甲○○之刑，無從採納。
  ⒌爰審酌被告5 人明知愷他命為第三級毒品，具有成癮性、濫
    用性及社會危害性，不僅破壞國民健康，更造成社會治安潛
    在風險，如任其流通將嚴重腐蝕國民健康及社會風氣，竟為
    販售牟利，無視上情而運輸愷他命至澎湖地區，助長毒品流
    通，所為誠屬不該；再被告乙○○、己○○、丁○○於本案犯罪中
    ，分別負責聯繫毒品賣家、購入毒品與寄送毒品包裹流程及
    分工，渠三人於本案運輸第三級毒品犯行，實居重要關鍵地
    位，參與情形甚高，犯罪情節及惡性非輕；而被告戊○○、甲○○負責在澎湖地區擔任收件者以順利完成本件毒品運輸行為
    ，參與程度較被告乙○○、己○○、丁○○為輕，然均見被告5 人
    法治觀念薄弱，幸因澎湖地檢署、內政部警政署航空警察局
    高雄分局、澎湖縣政府警察局馬公分局及時發現並攔截查扣
    本案毒品包裹，始未造成毒品流通之重大實害，而被告5 人
    為警查獲後終能坦承犯行，態度尚可之犯後態度，末參酌被
    告5 人各自之涉案程度，並綜合考量被告乙○○自陳：高中畢
    業，現從事餐飲業，每月收入約4萬元，未婚無子女，父母
    不用我扶養等語；被告己○○自陳：國中畢業，現從事餐飲業
    ，每月收入約2萬5千元，未婚有1名未成年子女，父母不用
    我扶養等語；被告戊○○自陳：高中肄業，現從事漁業，每月
    收入約2至3萬元，未婚無子女，父母不用我扶養等語；被告
    丁○○自陳：高中畢業，現從事粗工，每月收入約3萬元，未
    婚無子女，父母不用我扶養等語；被告甲○○自陳：高中畢業
    ，現從事粗工，每月收入約3萬元，未婚無子女，父母不用
    我扶養之智識程度、家庭經濟狀況等一切情狀，分別量處如
    主文所示之刑，以示懲儆。
  ⒍按受2 年以下有期徒刑、拘役或罰金之宣告，而有刑法第74
    條第1 項所列2 款情形之一，認以暫不執行為適當者，得宣
    告2 年以上5 年以下之緩刑，刑法第74條第1 項定有明文。
    被告之辯護人雖各為被告辯護稱：請求給予緩刑之宣告等語
    。查被告運輸第三級毒品愷他命，影響社會秩序情節嚴重，
    且助長毒害流通，無視政府查緝毒品之決心，欠缺守法觀念
    ，渠等主觀惡性及對社會治安危害不輕，實不足取，依渠等
    犯罪情節及生活狀況，難認對渠等所宣告之刑以暫不執行為
    適當，應有令渠等實際接受刑罰執行以收警惕制裁效果之必
    要，況且被告所處之刑均已逾刑法第74條第1項所定「受2 
    年以下有期徒刑、拘役或罰金之宣告」之要件，自無從宣告
    緩刑，是前揭辯護人所為緩刑宣告之請求，難認有理。
  ㈢沒收：
  ⒈按違禁物，不問屬於犯罪行為人與否，沒收之，刑法第38條
    第1 項定有明文。次按毒品危害防制條例對於查獲之製造、
    運輸、販賣或意圖販賣而持有，以非法方法使人施用、引誘
    他人施用及轉讓第三、四級毒品之沒收，並無特別規定，如
    其行為已構成犯罪，則該毒品即屬不受法律保護之違禁物，
    應回歸刑法之適用（最高法院101 年度台上字第894 號判決
    要旨參照）。扣案如附表編號1 、2 所示之物，經鑑定均含
    第三級毒品「愷他命」成分，有高雄市立凱旋醫院高市凱醫
    驗字第66107 號濫用藥物成品檢驗鑑定書可佐（見警732 卷
    第20頁），屬本案所查獲之第三級毒品，因被告乙○○、己○○
    、戊○○、甲○○、丁○○因運輸本件扣案第三級毒品已構成犯罪
    ，則該毒品即屬不受法律保護之違禁物，且包裝上開毒品之
    包裝袋，因其上附有毒品無從析離，應認屬於毒品之一部，
    爰依刑法第38條第1 項，分別於渠等所犯罪刑項下併予宣告
    沒收（因檢驗需要而經取用滅失之部分，則不再宣告沒收）
    。
  ⒉次按犯第4 條至第9 條、第12條、第13條或第14條第1 項、
    第2 項之罪者，其供犯罪所用之物，不問屬於犯罪行為人與
    否，均沒收之，毒品危害防制條例第19條第1 項定有明文。
    經查，扣案如附表編號3 、6 、9 、12、13、17、19所示之
    物，分別為被告乙○○、己○○、戊○○、丁○○、甲○○所有，且係
    供渠等犯本件運輸第三級毒品犯行中所用之物，另扣案如附
    表編號8 、18所示之物，則分別係被告乙○○、己○○、戊○○，
    及被告乙○○、丁○○、甲○○，作為包裹、貯存、掩飾、置放毒
    品以利寄送之用，為供運輸第三級毒品所用之物，業據被告
    乙○○、己○○、丁○○、甲○○於警詢時及被告戊○○於偵訊時供述
    在卷，並有被告5 人之通訊軟體對話紀錄、扣案中華郵政快
    捷包裹2 個及一般快捷託運單2 張（包裹單號000000000000
    00、00000000000000）、包裹外觀照片可憑，自應依上開規
    定，分別於渠等所犯罪刑項下宣告沒收之。
  ⒊再按偽造之印章、印文或署押，不問屬於犯人與否，沒收之
    ，刑法第219 條定有明文。查被告乙○○於附表編號4 、5所
    示之中華郵政一般快捷託運單2 張之寄件人姓名欄及寄件人
    簽名欄上偽簽之「周暘倫」署押共4 枚，應依上開規定宣告
    沒收之。
  ⒋至扣案如附表編號7 、10、11、14至16所示之物，固分別為
    被告己○○、戊○○所有，然與渠等所犯本件運輸第三級毒品犯
    行無關，又依卷內事證尚查無與被告本案犯行具有關連性，
    亦不予宣告沒收，併此敘明。
據上論斷，應依刑事訴訟法第299 條第1 項前段、第300 條，毒
品危害防制條例第4 條第3 項、第5 條第3 項、第17條第2 項、
第1 項、第19條第1 項，刑法第11條、第28條、第216 條、第21
0 條、第55條、第51條第5 款、第38條第1 項、第219 條，判決
如主文。
本案經檢察官丙○○、朱華君提起公訴，由檢察官丙○○到庭執行職
務。
中　　華　　民　　國　　111 　年　　3 　　月　　9 　　日
                  刑事庭  審判長法  官  王政揚
                                法  官  陳立祥
                                法  官  王偉為
以上正本證明與原本無異。
如不服本判決，應於收受送達後20日內向本院提出上訴書狀，並
應敘述具體理由；其未敘述上訴理由者，應於上訴期間屆滿後20
日內向本院補提理由書（均須按他造當事人之人數附繕本）「切
勿逕送上級法院」。因疫情而遲誤不變期間，得向法院聲請回復
原狀。
中　　華　　民　　國　　111 　年　　3 　　月　　9 　　日
                                書記官　莊茹茵
附錄本案論罪科刑法條：
毒品危害防制條例第4條第3項：
製造、運輸、販賣第三級毒品者，處7 年以上有期徒刑，得併科
新臺幣1 千萬元以下罰金。
毒品危害防制條例第5條第3項：
意圖販賣而持有第三級毒品者，處3 年以上10年以下有期徒刑，
得併科新臺幣3 百萬元以下罰金。
中華民國刑法第216條：
行使第210 條至第215 條之文書者，依偽造、變造文書或登載不
實事項或使登載不實事項之規定處斷。
中華民國刑法第210條：
偽造、變造私文書，足以生損害於公眾或他人者，處5 年以下有
期徒刑。
附表：
編號 扣案物品名稱 數量 所有人/ 持有人  1 第三級毒品愷他命1 包，含袋毛重38公克，驗後淨重36.815公克，純質淨重30.851公克，暨其包裝袋1只 詳左   2 第三級毒品愷他命1 包，含袋毛重49.5公克，驗後淨重48.547公克，純質淨重41.979公克，暨其包裝袋1只 詳左   3 IPHONE手機（IMEI碼：000000000000000 號） 1支 乙○○  4 中華郵政一般快捷託運單（單號：00000000000000）之寄件人姓名欄及寄件人簽名欄上偽簽之「周暘倫」署押 2枚 乙○○  5 中華郵政一般快捷託運單（單號：00000000000000）之寄件人姓名欄及寄件人簽名欄上偽簽之「周暘倫」署押 2枚 乙○○  6 紅色IPHONE手機（含門號0000000000之SIM卡1張） 1支 己○○  7 第三級毒品愷他命1 包（毛重0.39公克） 詳左 己○○  8 包裹空箱（含單號00000000000000之中華郵政一般快捷託運單1 張） 1個 戊○○  9 黑色IPHONE手機（含門號0000000000之SIM 卡1 張） 1支 戊○○  10 中華郵政一般快捷託運單 12張 戊○○  11 愷他命研磨盤 2個 戊○○  12 電子磅秤 1個 戊○○  13 夾鏈袋 1盒 戊○○  14 大麻研磨器 1個 戊○○  15 大麻吸食器 1個 戊○○  16 小米毒咖啡包 16包 戊○○  17 IPHONE手機（含門號0000000000之SIM 卡1 張） 1支 丁○○  18 包裹空箱（含單號00000000000000之中華郵政一般快捷託運單1 張） 1個 甲○○  19 黑色IPHONE手機（含門號0000000000之SIM 卡1張） 1支 甲○○